【裁判字號】    97,交聲更一,33
【裁判日期】    970724
【裁判案由】    聲明異議
【裁判全文】
臺灣高雄地方法院交通事件裁定      97年度交聲更一字第33號
原處分機關  交通部公路總局高雄區監理所
異  議  人  乙○○
上列受處分人因聲明異議案件，對於交通部公路總局高雄區監理
所民國96年12月5 日所為之處分（原處分案號：高監營裁字裁80
-BO0000000號），聲明異議，經臺灣高等法院高雄分院以97年度
交抗字第275 號撤銷發回後，本院裁定如下：
    主  文
異議駁回。
    理  由
一、異議意旨略以：異議人即受處分人於96年10月13日17時30分
    許，騎乘車牌號碼XC6 ─269 號重型機車，行經高雄市○○
    路、林森路口，待轉後直行時，經警攔停舉發。嗣原處分機
    關以異議人駕車行經有燈光號誌管制之交岔路口闖紅燈為由
    ，依道路交通管理處罰條例第53條第1 項、第63條第1 項第
    3 款之規定，裁處罰鍰新臺幣（下同）1800元，並記違規點
    數3 點。惟當時異議並無闖紅燈或紅燈左轉之違規行為，伊
    後面並跟隨有車牌號碼ZLE 開頭之機車紅燈左轉，員警舉發
    異議人闖紅燈，原處分機關未予詳查即遽為裁決，實有未恰
    ，爰依法聲明異議等語。
二、按「汽車駕駛人，行經有燈光號誌管制之交岔路口闖紅燈者
    ，處新臺幣一千八百元以上五千四百元以下罰鍰。」、「汽
    車駕駛人有下列各款所列條款之一者，除依原條款處罰鍰外
    ，並予記點：三、有第四十三條、第五十三條或第五十四條
    情形之一者，各記違規點數三點。」道路交通管理處罰條例
    第53條第1項、第63條第1項第3款分別定有明文。經查：
  (一)異議人於96年10月13日17時30分許，騎乘車牌號碼XC6 ─
    269 號重型機車，沿成功路北向南行至該路與林森路交岔路
    口處時，舉發員警黃文田站在林森路上，目睹林森路方向燈
    光號誌已轉為綠燈，而成功路方向燈光號誌則轉為紅燈，異
    議人仍直接從成功路左轉，始為警攔停舉發等情，業據證人
    即舉發員警黃文田於原審法院調查時具結證述明確在卷。
  (二)雖異議人辯稱：當場有同被開單的ZLE 號車輛可以證明伊沒
    有違規云云，而臺灣高等法院高雄分院撤銷原裁定發回之理
    由亦認有調查車號ZLE-573 號駕駛人以查明異議人所稱是否
    屬實之必要，然據本院傳訊車號ZLE-573 號駕駛人即證人甲
    ○○於97年7 月23日到庭具結證述：伊當時確實有跟異議人
    一起為警攔下，伊駕駛著車號ZLE-573 號車輛，伊被開單違
    規紅燈左轉，但伊雖然有跟異議人一起被警察攔下開單，伊
    現在則已經不記得有無看到異議人違規與否及違規之情形等
    語詳實在卷，是難以證明異議人所辯情形是否屬實，故無法
    採為有利於異議人之認定。
  (三)此外，異議人雖另辯稱為何警員沒有提出現場蒐證錄影帶，
    不能僅以警員說有就認定伊有違規云云，惟本院審酌各種違
    規行為，各有其不同之執行方法，就超速、酒醉駕車而言，
    非輔以科學工具，實難僅憑執勤者之五官知覺判斷之；然就
    有無闖紅燈之違規行為而言，單憑執勤者之目擊即可確定，
    且稍縱即逝，非每件違規行為均須以照相或錄影舉發，始可
    認定，是本件縱無舉發當時照片或錄影帶為證，亦無法逕認
    異議人即無違規之行為，異議人所辯，尚難認有理。再者，
    衡諸常情及經驗邏輯，證人黃文田身為警員，受有相當之執
    勤訓練，且為執行公務之人員，原則上係立於客觀中正之立
    場執法，與異議人亦無何仇怨，並參以卷內資料所示，並無
    任何事證足以證明證人黃文田之證詞係屬虛偽，亦無證據證
    明其有捏造事實、違法取締之情事，則其本於維護交通秩序
    、安全職責所為之舉發證據，自可採信。異議人以證人細節
    上之供述有出入而執以為證人所述不實在，尚非可採，亦無
    法為其有利之認定。
  (四)從而，原處分機關認異議人騎乘機車自成功路左轉林森路時
    ，自成功路方向燈光號誌已轉為紅燈情形下，仍逕行左轉，
    且援引上開規定，裁處異議人罰鍰1,800 元，並記違規點數
    3 點，尚無違誤，是本件異議為無理由，自應予以駁回。
三、據上論斷，應依道路交通案件處理辦法第19條，裁定如主文
    。
中    華    民    國    97    年    7     月    24    日
                  交通法庭   法  官   吳金芳
以上正本證明與原本無異。
如不服本裁定，應於收受送達後5 日內向本院提出抗告狀（應附
繕本）。
中    華    民    國    97    年    7     月    29    日
                             書記官   武凱葳


司法院資訊處製作；財團法人民間司法改革基金會備份。
